【裁判字號】    97,簡上,46
【裁判日期】    971117
【裁判案由】    贓物
【裁判全文】
臺灣宜蘭地方法院刑事判決              97年度簡上字第46號
上  訴  人
即  被  告  乙○○
上列上訴人即被告因贓物案件，不服本院簡易庭於中華民國97年
6月9日所為97年度宜簡字第251 號第一審判決（聲請簡易判決處
刑案號：96年度偵字第2442號），提起上訴，本院合議庭為第二
審判決如下：
    主  文
上訴駁回。
    犯 罪 事 實
一、乙○○前因違反槍砲彈藥刀械管制條例及妨害自由等案件，
    為本院88年訴字第276號判決各判處有期徒刑4年及8 月確定
    ，並定有期徒刑4年6月之應執行刑，嗣經最高法院94年台非
    字第279號判決撤銷，改判為有期徒刑3年6月及7月確定，並
    定有期徒刑4年之應執行刑；又因竊盜案件，為本院88 年度
    易字第493號判決判處有期徒刑10 月確定，再經最高法院94
    年台非字第280號判決撤銷，改判為有期徒刑9月確定；另因
    施用第一、二級毒品案件，經本院89年度訴字第297 號判決
    各判處有期徒刑7月及6月確定，併同前開有期徒刑3年6月、
    7月及9月部份，再由本院95年聲更字第2號裁定有期徒刑5年
    7月之應執行刑，於民國94年11月30 日縮短刑期假釋出監，
    於95年6月5日假釋付保護管束期滿而徒刑執行完畢，猶不知
    悔改，其知悉甲○○（業經本院97年度宜簡字第251 號判決
    判處有期徒刑3月，減為有期徒刑1月15日確定）交付如附表
    「扣案物」欄內所示林心雅之重型機車駕照及吳佳鴻之全民
    健康保險卡各1 張非甲○○所有，係來路不明之贓物，竟仍
    於96年4月13 日（即吳佳鴻嗣後更名為吳玟穗證件遭竊之時
    日）至23日（即乙○○為警查獲日）間之某日，在其位於宜
    蘭縣礁溪鄉某租屋處之1樓小廣場收受如附表「扣案物」欄
    內所示之物，嗣於96年4月23日下午3時許，乙○○駕駛車牌
    號碼4571-MU號自用小客車行經宜蘭縣台九線道路74.5公里
    處，遇警路檢，為躲避查緝，遂緊急倒車迴轉而失控撞上變
    電箱，為警查獲，並扣得如附表「扣案物」欄內所示之物，
    始獲悉上情。
二、案經林心雅訴由宜蘭縣政府警察局移送請臺灣宜蘭地方法院
    檢察署檢察官偵查起訴。
    理        由
一、訊據被告乙○○固坦承持有附表「扣案物」欄內所示之物等
    情，惟矢口否認有何收受贓物之犯行，辯稱：因為甲○○要
    向伊借錢，所以甲○○拿附表所示之扣案物給伊作為抵押，
    伊不知道該等物品是贓物云云，然查：
（一）附表「扣案物」欄內所示林心雅之重型機車駕照1 張及吳
      佳鴻之全民健康保險卡1 張分別係被害人林心雅、吳玟穗
      於附表「備註」欄內所示之時、地遭竊遺失之物，業據被
      害人林心雅、吳玟穗陳述綦詳，復有林心雅、吳玟穗簽名
      具領之贓物認領保管單、林心雅報案之受理刑事案件報案
      三聯單查詢系統畫面、桃園縣政府警察局龜山分局迴龍派
      出所一般陳報單影本、吳玟穗報案之臺北縣政府警察局受
      理刑事案件報案三聯單影本、臺北縣政府警察局新莊分局
      受理各類案件紀錄表影本各1 紙在卷可稽，足證被告乙○
      ○自甲○○處收受之林心雅機車駕照及吳佳鴻全民健康保
      險卡各1張均屬贓物無疑。
（二）被告乙○○於警詢、偵查及本院準備程序中均辯稱：這些
      證件及影本是甲○○向伊借3,000 元時抵押在伊這邊的，
      甲○○說證件是甲○○姪女的，伊不知道是贓物所以就收
      起來云云，然於本院審理時，因聽聞證人甲○○於本院證
      稱：附表「扣案物」欄內之證件是伊姪子張宸嘉交給乙○
      ○的云云，遂又改口稱：甲○○告訴伊說，證件是甲○○
      的姪子張宸嘉的云云，是被告前後說詞反覆，辯解之真實
      性顯有疑義。又附表「扣案物」欄內之證件載有林心雅、
      吳佳鴻之姓名、出生年月日、父母親及住址等個人基本資
      料，被告依此等資訊即可判斷林心雅、吳佳鴻與甲○○間
      應無親屬關係；再者，被告前於警詢時已坦認稱：證件是
      甲○○向伊借3,000 元時抵押在伊這邊的，甲○○說這些
      證件很有用，可以去買電話易付卡使用等語；況且，向被
      告借款之人係甲○○，業據證人甲○○陳述在卷，縱有抵
      押物品之必要應係抵押甲○○本人之證件，焉有抵押他人
      證件之理，顯見被告主觀上應可知悉甲○○所交付之物係
      來路不明之贓物，其上開辯詞顯悖於常情，均不可採，其
      收受贓物之犯行至為明確，應依法論科。
二、核被告所為係犯刑法第349條第1項之收受贓物罪，其前因違
    反槍砲彈藥刀械管制條例、妨害自由、竊盜、施用第一、二
    級毒品等案件，分別為最高法院94 年台非字第279號、94年
    台非字第280 號、本院89年度訴字第297 號判決判處有期徒
    刑3年6月、7月、9月、7月及6月確定，由本院95年聲更字第
    2號裁定有期徒刑5年7 月之應執行刑，甫於95年6月5日假釋
    付保護管束期滿而徒刑執行完畢，有臺灣高等法院被告前案
    紀錄表在卷可參，其受徒刑執行完畢，5 年內故意再犯本件
    有期徒刑以上之罪，為累犯，應加重其刑。又被告本件犯行
    係在96年4月24 日以前，合於中華民國九十六年罪犯減刑條
    例之規定，爰依中華民國九十六年罪犯減刑條例減其宣告刑
    二分之一。扣案之林心雅之重型機車駕照及吳佳鴻之全民健
    康保險卡各1 張業已發還由林心雅、吳玟穗收執，有贓物認
    領保管單2 紙在卷可參，另扣案之林心雅重型機車駕照暨全
    民健康保險卡影本、吳佳鴻全民健康保險卡暨國民身份證影
    本各1張均係被告所有，因犯罪所得之物，爰依刑法第38 條
    1項3款宣告沒收之。原審以被告犯行明確，依刑事訴訟法第
    449條第1項前段、第450條第1項、第454條第2項，刑法第34
    9條第1項、第47條第1項、第41條第1項前段、第38條第1 項
    第3款，刑法施行法第1條之1第1 項、第2項前段，中華民國
    九十六年罪犯減刑條例第2 條第1項第3款、第7條、第9條之
    規定，並審酌被告之素行、犯罪手段、所生危害及犯後否認
    犯行等情狀，量處被告有期徒刑3月，減刑為有期徒刑1月15
    日，諭知易科罰金之折算標準及應沒收之物，認事用法均無
    違誤，量刑亦屬妥適。被告雖上訴否認犯行，然其犯行之明
    確已如前述，其上訴意旨為無理由，應予駁回。
據上論斷，依刑事訴訟法第455條之1第1項、第3項、第368 條，
判決如主文。
本案經檢察官張立言到庭執行職務。
中    華    民    國    97    年    11    月    17    日
                  刑事第二庭審判長法  官  黃永勝
                                  法  官  鄭貽馨
                                  法  官  楊坤樵
以上正本證明與原本無異。
本件不得上訴。
                                  書記官  謝佩欣
中    華    民    國    97    年    11    月    18    日
附錄本案論罪科刑法條全文：
中華民國刑法第349條
收受贓物者，處3年以下有期徒刑、拘役或5百元以下罰金。
搬運、寄藏、故買贓物或為牙保者，處5年以下有期徒刑、拘役
或科或併科1千元以下罰金。
因贓物變得之財物，以贓物論。
附表
┌───┬────────┬───────────────┐
│編號  │扣案物          │備註                          │
├───┼────────┼───────────────┤
│1     │林心雅之重型機車│林心雅於96年1月26日深夜12 時許│
│      │駕照1 張（業已發│，在其位於桃園縣龜山鄉○○路 1│
│      │還）、林心雅之重│段333號5樓租屋處內，發現其筆記│
│      │型機車駕照（起訴│型電腦1 部、現金新臺幣（下同）│
│      │書誤載為國民身份│2,000元及背包1個（內含皮夾，皮│
│      │證）暨全民健康保│夾內含有學生證、重型機車駕照、│
│      │險卡影本1張     │全民健康健保卡、提款卡、身分證│
│      │                │影本各1張、現金1,800元）等遭竊│
├───┼────────┼───────────────┤
│2     │吳佳鴻（已改名為│吳玟穗於96年4月13日中午12 時30│
│      │吳玟穗）之全民健│分許，在臺北縣泰山鄉○○路○ 段│
│      │康保險卡1 張（業│32號「可樂網咖」內，發現其皮夾│
│      │已發還）、吳佳鴻│1 個（內含有信用卡、健保卡、身│
│      │之全民健康保險卡│分證、小客車行照各1張、提款卡2│
│      │暨國民身份證影本│張、現金1萬元）遭竊           │
│      │1張             │                              │
└───┴────────┴───────────────┘


司法院資訊處製作；財團法人民間司法改革基金會備份。
